【裁判字號】    97,訴,1644
【裁判日期】    971231
【裁判案由】    偽造文書
【裁判全文】
臺灣高雄地方法院刑事判決              97年度訴字第1644號
公  訴  人  臺灣高雄地方法院檢察署檢察官
被      告  甲○○
上列被告因偽造文書案件，經檢察官提起公訴（96年度偵字第35
060 號），被告就被訴事實為有罪之陳述，經本院合議庭裁定由
受命法官獨任進行簡式審判程序，本院判決如下：
    主  文
甲○○犯行使偽造私文書罪，處有期徒刑貳月，如易科罰金，以
新臺幣壹仟元折算壹日，如附表所示偽造署名沒收。緩刑貳年。
    事  實
一、犯罪事實：甲○○明知由美商NEW FINE Bio-Tech 製造之「
    EGF 活顏因子生長膠囊」在臺灣由良利貿易有限公司代理販
    售，竟自民國96年7 月3 日某時許起至同年月8 日間以snoo
    py5181max 之帳號登入雅虎奇摩拍賣網站，冒用良利貿易有
    限公司之名義，刊登販售「EGF 活顏因子生長膠囊」之拍賣
    廣告，並註明「惟一敢保證，皮膚無法立即吸收者，原價退
    費! 」之保證訊息，足生損害於良利貿易有限公司。案經良
    利貿易有限公司訴由臺灣臺北地方法院檢察署呈請臺灣高等
    法院檢察署令轉高雄地方法院檢察署檢察官偵查起訴。
二、認定事實所憑之證據：
  (一)被告甲○○於本院審理時之自白（見本院卷第14、22頁）。
  (二)證人即告訴人代理人廖家躍於警詢及偵查中之證述（見偵一
    卷第9 至13頁、偵三卷第4至7頁）。
  (三)帳號申請資料（見偵一卷第22頁）、拍賣廣告及網路交談紀
    （見偵一卷第33至65頁）、蒐證光碟1 片及翻拍照片（見偵
    一卷第95至97頁）。
三、按在紙上之文字、符號、圖畫、照像，依習慣或特約，或電
    磁記錄藉電腦之處理所顯示之影像或符號，足以表示其用意
    之證明者，均以文書論，刑法第220 條定有明文。核被告所
    為，係犯刑法第216 條、第220 條、第210 條之行使偽造準
    私文書罪。被告偽造署押之行為，為偽造準私文書之階段行
    為，而偽造準私文書之低度行為，復為行使偽造準私文書之
    高度行為所吸收，均不另論罪。爰審酌被告前無犯罪前科紀
    錄，有臺灣高等法院被告前案紀錄表1 份在卷可稽，素行良
    好，其冒用告訴人良利貿易有限公司名義在雅虎奇摩拍賣網
    站網頁拍賣商品，並註明「惟一敢保證，皮膚無法立即吸收
    者，原價退費! 」之保證訊息，造成良利貿易有限公司之困
    擾，惟念其銷售之產品確為真品，犯後於本院審理時已知錯
    坦承犯行，且已與告訴人達成和解（見院二卷第14頁）及被
    告犯罪之動機、目的、手段、智識程度、生活狀況暨檢察官
    對本案科刑範圍之意見（有期徒刑2 月，緩刑2 年）等一切
    情狀，量處如主文所示之刑，並諭知如主文所示之易科罰金
    折算標準，以資懲戒。又被告在雅虎奇摩拍賣網站電磁紀錄
    上所偽造之「良利貿易有限公司」署名1 枚（即附表所示之
    物），無證據證明業已滅失，仍應依刑法第219 條規定宣告
    沒收。再者，被告前未曾因故意犯罪受有期徒刑以上刑之宣
    告，有臺灣高等法院被告前案紀錄表1 份在卷可按，因一時
    失慮偶罹刑典，犯後於本院審理時已知錯坦承犯行，且已與
    告訴人達成和解，告訴人亦表示同意宣告被告緩刑（見院二
    卷第23頁），認被告上揭犯行經此偵、審程序及上開刑之宣
    告，當知所警惕，信無再犯之虞，本院認所宣告之刑以暫不
    執行為適當，爰併諭知緩刑2 年，以啟自新。
四、又按檢察官就未起訴之案件，認與起訴案件有裁判上一罪關
    係，移送法院併案審理時，並無起訴繫屬之效力。是檢察官
    僅就一部事實起訴，法院可否就未經起訴之部分加以審判，
    應視其起訴之效力是否及於未經起訴之部分為斷。起訴部分
    雖為有罪，而未起訴部分應為不受理者，其起訴之效力，並
    不及於未起訴之部分，仍不失為未經起訴之案件，法院自不
    得加以審判。另按告訴乃論之罪，告訴人於第一審辯論終結
    前，得撤回其告訴；告訴經撤回者，法院應諭知不受理之判
    決，刑事訴訟法第238 條第1 項、第303 條第3 款分別定有
    明文。再按著作權法第91條第1 項之罪，依著作權法第100
    條之規定，須告訴乃論。是檢察官移送併辦被告違反著作權
    法第91條第1 項之案件（97年度偵續字第306 號），因告訴
    人已於本院審理時撤回告訴（見院二卷第25頁），則被告所
    涉前揭移送併辦意旨所指違反著作權法第91條第1 項部分，
    即與被告前揭論罪科刑部分，難認有裁判上一罪關係，本院
    依法無從併為審理，應予退回由檢察官另為適法之處理。
據上論斷，應依刑事訴訟法第273 條之1 第1 項、第284 條之1
、第299 條第1 項前段，刑法第216 條、第220 條、第210 條、
第41條第1 項前段、第219 條、第74條第1 項第1 款，判決如主
文。
本案經檢察官乙○○到庭執行職務。
中    華    民    國    97    年    12    月    31    日
                  刑事第十八庭  法  官  林永村
以上正本係照原本作成。
如不服本判決應於收受本判決後10日內向本院提出上訴書狀，並
應敘述具體理由，如未敘述上訴理由者，應於上訴期間屆滿後20
日內補提理由書狀於本院（均須按他造當事人之人數附繕本）「
切勿逕送上級法院」。
中    華    民    國    97    年    12    月    31    日
                                  書記官  李祥銘
附表：
┌───┬───────────┬──────────┐
│編號  │名                  稱│備                註│
├───┼───────────┼──────────┤
│  1   │雅虎奇摩拍賣網站電磁紀│見偵一卷第65頁      │
│      │錄上所偽造之「良利貿易│                    │
│      │有限公司」署名壹枚。  │                    │
└───┴───────────┴──────────┘
附錄本判決論罪科刑法條：
中華民國刑法第216條
(行使偽造變造或登載不實之文書罪)
行使第210 條至第215 條之文書者，依偽造、變造文書或登載不
實事項或使登載不實事項之規定處斷。
中華民國刑法第210條
(偽造變造私文書罪)
偽造、變造私文書，足以生損害於公眾或他人者，處5 年以下有
期徒刑。
中華民國刑法第220條
（準文書）
在紙上或物品上之文字、符號、圖畫、照像，依習慣或特約，足
以為表示其用意之證明者，關於本章及本章以外各罪，以文書論
。
錄音、錄影或電磁紀錄，藉機器或電腦之處理所顯示之聲音、影
像或符號，足以為表示其用意之證明者，亦同。


司法院資訊處製作；財團法人民間司法改革基金會備份。
